臺灣嘉義地方法院行政訴訟裁定
111年度續收字第108號
聲  請  人  內政部移民署

代  表  人  鐘景琨
代  理  人  唐中珉
                    送達代收人  內政部移民署南區事務大隊嘉義縣專勤隊

相  對  人
即受收容人    NGUYEN VAN THANG
                    (阮文勝；越南籍、男、西元0000年0月00日生、護照號碼：M0000000號）

上列聲請人因相對人違反入出國及移民法事件，聲請續予收容，
本院裁定如下：
    主    文
甲○○ ○ ○○○       續予收容。
    理    由
一、按暫予收容期間屆滿前，入出國及移民署認有續予收容之必
    要者，應於期間屆滿五日前附具理由，向法院聲請裁定續予
    收容；行政法院認續予收容之聲請為有理由者，應為續予收
    容之裁定，入出國及移民法第38條之4第1項、行政訴訟法第
    237條之14第2項後段定有明文。而外國人受強制驅逐出國處
    分，有下列情形之一，且非予收容顯難強制驅逐出國者，入
    出國及移民署得暫予收容，期間自暫予收容時起最長不得逾
    十五日，且應於暫予收容處分作成前，給予當事人陳述意見
    機會：一、無相關旅行證件，不能依規定執行。二、有事實
    足認有行方不明、逃逸或不願自行出國之虞。三、受外國政
    府通緝。又外國人有下列情形之一者，得不暫予收容：一、
    精神障礙或罹患疾病，因收容將影響其治療或有危害生命之
    虞。二、懷胎五個月以上或生產、流產未滿二個月。三、未
    滿十二歲之兒童。四、罹患傳染病防治法第三條所定傳染病
    。五、衰老或身心障礙致不能自理生活。六、經司法或其他
    機關通知限制出國。此觀入出國及移民法第38條第1項、第3
    8條之1第1項即明。是以，行政法院審理續予收容之聲請事
    件，應審查是否具備收容事由、有無得不予收容之情形及收
    容之必要性等，以確保強制驅逐出國處分之執行，如具備收
    容事由，且無為其他收容替代處分可能，非予收容顯難強制
    驅逐出國者，自得予收容。
二、聲請意旨略以：相對人即受收容人甲○○ ○ ○○○       在台
    逾期居留937日，於民國110年2月8日主動投案，惟自111年4
    月18日起撥打其手機皆為空號，已違反聲請人自行到案規定
    ，嗣於111年8月24日查獲。復經聲請人於同日作成處分強制
    驅逐出國，聲請人並認相對人有事實足認有行方不明、逃逸
    或不願自行出國之虞，且相對人非自行到案，無主動返國之
    意願，在台亦無固定住居所及穩定家庭關係，非予收容顯難
    為強制驅逐出國之處分，並審酌客觀情形不宜為替代處分，
    爰依入出國及移民法第38條之4第1項之規定，聲請裁定續予
    收容等語。
三、經查：
㈠、聲請人主張相對人原係持居留簽證入境之外國人，在台逾期
    居留937日，於111年8月24日遭查獲並於同日處分強制驅逐
    出國，基於相對人為非自行到案，處分暫予收容等情，業據
    其提出外人居停留資料、調查筆錄、聲請人111年8月24日移
    署南嘉縣勤字第00000000強制驅逐出國處分書、同日移署南
    嘉縣勤字第00000000號暫予收容處分書等為證，且為相對人
    所不爭，堪認屬實。
㈡、相對人身體健康，無罹患任何疾病，並無入出國及移民法第3
    8條之1前開規定之得不予收容之事由，復為相對人所不爭，
    故聲請人主張相對人並無得不予收容之事由，亦屬可採。
㈢、相對人在台離開原工作地點，違法居留937日後始遭查獲，且
    在國內亦無親友可資通知等情，亦為相對人所自承，是聲請
    人主張依相對人之情狀，無法以入出國及移民法第38條第2
    項規定收容替代處分代替收容，而處分強制驅逐出國，同時
    處分暫予收容，自無違誤。
㈣、相對人既係逾期居留，且在國內復無親友可資通知，刻由 聲
    請人辦理遣送作業中，是相對人即受收容人之收容原因 仍
    然存在，應認有繼續收容之必要，揆諸首揭規定，故應 認
    本件聲請為有理由，相對人應續予收容。
四、據上論結，依行政訴訟法第237條之14第2項後段，裁定如主
     文。
中　　華　　民　　國　　111 　年　　9 　　月　　5 　　日
                 行政訴訟庭  法  官  陳美利
以上正本與原本無異。
如不服本裁定，應於送達後5日內，依行政訴訟法第237條之16第
1項規定，向本院提出抗告狀。
中　　華　　民　　國　　111 　年　　9 　　月　　5 　　日
                             書記官  吳佩芬